臺灣彰化地方法院刑事判決　　　　　　94年度交簡上字第14號
上　訴　人　臺灣彰化地方法院檢察署檢察官
被　　　告　甲○○
上列上訴人因被告過失傷害案件，不服本院94年度斗交簡字第10
號中華民國94年2月25日第一審簡易判決（原聲請簡易處刑案號
：93年度調偵字第463號），本院管轄之第二審合議庭判決如下
︰
    主  文
原判決撤銷。
甲○○因過失傷害人致重傷，處有期徒刑伍月，如易科罰金，以
佰元折算壹日。
    事  實
一、甲○○明知服用酒類或其他相類之物過量，不能安全駕駛動
    力交通工具者，不得駕駛動力交通工具，竟於民國93年3月
    21日下午5時至6時許，在其彰化縣溪州鄉○○村○○路43號
    住處與其叔飲用葡萄酒後，已有醉意，不能安全駕駛動力交
    通工具，竟於同日下午6時55分許，騎乘車牌號碼ＥＦＯ
    ─360號輕型機車，從家中出發欲前往店家購買香菸，遂沿
    彰化縣溪州鄉○○路行駛（酒醉駕車部分業經本院判處有期
    徒刑四月），並左轉莒光路南向（逆向）行駛，途經溪州鄉
    ○○路台一線219.1公里處，本應注意酒後不得駕車、汽車
    在雙向二車道行駛時，均應在遵行車道內行駛，在劃有分向
    限制線之路段，不得駛入來車之車道內及汽車行駛時應注意
    車前狀況，並隨時採取必要之安全措施，且依當時天候晴、
    路面乾燥、無缺陷、無障礙物，視距良好等外界客觀情狀，
    並無不能注意之情事，惟因其已有醉意，致注意力減低，竟
    貿然酒後駕車，並於左轉莒光路後不在遵行車道內行駛而駛
    入來車道而逆向行駛，又疏未注意車前狀況，致撞擊沿莒光
    路由南往北方向在己車道遵行方向行駛之由乙○○所騎乘車
    牌號碼ＪＶＣ─745號重型機車，乙○○因此人車倒地，並
    因而受有蜘蛛網膜下及硬腦膜下出血、多處顏面撕裂傷、顏
    面開放性骨折、右眼挫傷，及因車禍致右顳骨骨折穿過耳蝸
    ，導致右耳完全且永久喪失機能。而甲○○亦因而受傷，經
    送醫急救後，抽血檢驗甲○○血液中酒精濃度高達264ＭＧ
    ／ＤＬ，換算呼氣中酒精濃度為每公升1.32毫克。
二、案經被害人乙○○訴由彰化縣警察局北斗分局報請台灣彰化
    地方法院檢察署檢察官偵查起訴。
    理  由
一、上揭犯罪事實，業據被告甲○○坦承不諱，核與告訴人乙○
    ○指述情節相符，並有道路交通事故調查報告表（一）（二
    ）、道路交通事故現場圖、現場相片、彰化秀傳紀念醫院診
    斷證明書、行政院國軍退除役官兵輔導委員台中榮民總醫院
    診斷證明書及函、彰化縣警察局道路交通事故當事人酒精測
    定紀錄表等在卷可稽。按汽車行駛時，駕駛人應注意車前狀
    況及兩車併行之間隔，並隨時採取必要之安全措施；又汽車
    在雙向二車道行駛時，均應在遵行車道內行駛，在劃有分向
    限制線之路段，不得駛入來車之車道內；再汽車駕駛人飲用
    酒類後其吐氣所含酒精濃度超過每公升0.25毫克以上者，不
    得駕車，道路交通安全規則第94條第3項、第97條第1、2 款
    、第114條第2款分別定有明文。被告騎乘機車自應遵守上開
    規定，而參以當時天候晴、路面乾燥、無缺陷、無障礙物、
    視距良好，並無不能注意之情事，此有道路交通事故調查報
    告表1份在卷可稽，被告顯無不能注意之情事，貿然酒後駕
    車，並於左轉莒光路後逆向行駛，因而與在己車道遵行方向
    行駛之告訴人乙○○發生對撞而肇事，被告顯有過失。且被
    告過失行為與告訴人所受傷害間，顯具有相當因果關係，從
    而本件事證已臻明確，被告過失傷害犯行堪予認定。
二、核被告所為，係犯刑法第284條第1項後段之過失致重傷害罪
    。又告訴人因車禍致右顳骨骨折穿過耳蝸，導致其右耳全聾
    係因外傷所致應無誤，其右耳聽障經儀器檢測至最大值仍無
    反應，確實達到完全且永久喪失機能，此有行政院國軍退除
    役官兵輔導委員台中榮民總醫院函在卷可稽，故告訴人已達
    毀敗1耳之聽能之重傷程度，是以原聲請簡易判決處刑法條
    以被告係犯刑法第284條第1項前段過失傷害罪尚有未洽，惟
    檢察官已當庭變更起訴法條為同條項後段之過失重傷罪，故
    本件即無庸再予變更起訴法條，附此敘明。又被告酒後駕車
    肇事後，經抽血檢驗被告血液中酒精濃度高達264ＭＧ／Ｄ
    Ｌ，換算呼氣中酒精濃度為每公升1.32毫克，非但超過道路
    交通管理處罰條例違規取締標準之0.25毫克，且被告於左轉
    莒光路後逆向行駛，因而與在己車道遵行方向行駛之告訴人
    乙○○發生對撞而肇事，致人受傷，顯係酒醉駕車，因而致
    人受傷，依法應負刑事責任，應依道路交通管理處罰條例第
    86 條第1項規定加重其刑。原審以被告係犯過失傷害罪論罪
    科刑，固非無見，但原審認事用法引用聲請簡易判決處刑書
    記載，未為被告有過失致重傷之認定，尚有未洽，上訴人即
    公訴人以被告之論罪法條有誤指摘原審判決違誤，為有理由
    ，自應由本院撤銷改判。爰審酌被告之過失程度、告訴人所
    受傷害之情形及被告肇事後態度，至今尚未與告訴人達成民
    事和解等一切情狀，量處如主文所示之刑，並諭知易科罰金
    之折算標準，以示懲儆。
據上論斷，應依刑事訴訟法第455條之1第1項、第3項、第369條
第1項前段、第364條、第299條第1項前段，刑法第284條第1項後
段、第41條第1項前段，道路交通管理處罰條例第86條第1項，罰
金罰鍰提高標準條例第1條前段、第2條，判決如主文。
本案經檢察官賴志盛到庭執行職務。
中　　華　　民　　國　　94　　年　　6 　　月　　13　　日
                  交通法庭   審判長法  官  石馨文
                                   法  官  王義閔
                                   法  官  郭麗萍
以上正本證明與原本無異。
本件不得上訴。
中　　華　　民　　國　　94　　年　　6 　　月　　13　　日
                                   書記官  梁高賓
附錄論罪科刑法條
中華民國刑法第284條
因過失傷害人者，處六月以下有期徒刑、拘役或五百元以下罰金，
致重傷者，處一年以下有期徒刑、拘役或五百元以下罰金。
從事業務之人，因業務上之過失傷害人者，處一年以下有期徒刑、
拘役或一千元以下罰金，致重傷者，處三年以下有期徒刑、拘役
或二千元以下罰金。
